【裁判字號】    99,審訴,460
【裁判日期】    990806
【裁判案由】    違反毒品危害防制條例
【裁判全文】
臺灣新竹地方法院宣示判決筆錄        99年度審訴字第460 號
公  訴  人  臺灣新竹地方法院檢察署檢察官
被      告  乙○○
                （現因另案於臺灣新竹監獄新竹分監受刑中）
指定辯護人  本院公設辯護人  甲○○
上列被告因違反毒品危害防制條例一案，經檢察官提起公訴（99
年度毒偵字第647 號、第945 號）後，聲請本院改依協商程序而
為判決，於中華民國99年8 月6 日下午4 時在本院刑事第十一法
庭宣示判決，出席職員如下：
                                      審判長法官  馮俊郎
                                          書記官  蕭汝芳
                                          通  譯  楊德光
法官起立朗讀判決主文、犯罪事實要旨、處罰條文，及告以上訴
限制、期間並提出上訴狀之法院，且諭知記載其內容：
一、主  文：
    乙○○施用第二級毒品，累犯，處有期徒刑伍月。又施用第
    二級毒品，累犯，處有期徒刑陸月。又施用第一級毒品，累
    犯，處有期徒刑捌月。應執行有期徒刑壹年肆月。
二、犯罪事實要旨：
（一）乙○○前曾(1)於民國94年12月間，因贓物案件，經本院於
      95年9 月20日，以95年度易字第406 號判決，判處有期徒
      刑3 月，嗣於95年10月18日確定；(2)又於95年1 月間，因
      違反毒品危害防制條例案件，經本院於95年5 月9 日，以
      95年度訴字第132 號判決，判處有期徒刑10月、8 月，並
      經定應執行刑為有期徒刑1 年5 月，復提起上訴，經臺灣
      高等法院（下稱高等法院）於95年8 月11日，以95年度上
      訴字第2701號判決，駁回其上訴，嗣於95年12月26日確定
      。復因減刑條例實施，上開(1)(2)案件，經本院於96年8 月
      29日，以96年度聲減字第686 號裁定，分別減為有期徒刑
      1 月又15日、5 月、4 月，並經定應執行刑為有期徒刑9
      月又15日確定。(3)又於95年7 月間，因違反毒品危害防制
      條例案件，經本院分別判處有期徒刑7 月、7 月、7 月、
      7 月、3 月、3 月、3 月，並經定應執行刑為有期徒刑2
      年，復提起上訴，經高等法院於96年4 月26日，以96年度
      上訴字第1046號判決，駁回其上訴，嗣提起上訴，經最高
      法院於96年7 月19日，以96年度台上字第3871號判決駁回
      其上訴確定；復因減刑條例實施，經高等法院於96年9 月
      7 日，以96年度聲減字第3208號裁定，分別減為有期徒刑
      3 月又15日、3 月又15日、3 月又15日、3 月又15日、1
      月又15日、1 月又15日、1 月又15日，並經定應執行刑為
      有期徒刑1 年2 月確定。上開(1)(2)(3)案件接續執行，於95
      年12月3 日入監執行，而於97年7 月25日縮短刑期假釋付
      保護管束出監，並於97年11月1 日保護管束期滿假釋未經
      撤銷執行完畢。
（二）乙○○前於88年11月間，因施用毒品案件，經本院於88年
      12月24日，以88年度毒聲字第2720號裁定送觀察、勒戒，
      於89年3 月4 日入所執行觀察勒戒後，因認有繼續施用毒
      品之傾向，再經本院於89年4 月19日，以89年度毒聲字第
      1011號裁定令入戒治處所施以強制戒治1 年，於89年5 月
      1 日入所執行，嗣其強制戒治執行滿3 月後，經戒治處所
      認無繼續戒治之必要，復經本院於89年10月13日，以89年
      度毒聲字第2460號裁定停止戒治，於89年11月10日因停止
      其處分而出監，所餘戒治期間付保護管束，旋其停止戒治
      所餘戒治期間於90年4 月3 日屆滿，因期滿未經撤銷，視
      為強制戒治期滿執行完畢，並經臺灣新竹地方法院檢察署
      檢察官（下稱檢察官）於90年4 月20日，以90年度戒毒偵
      字第76號為不起訴處分確定。
（三）乙○○不知警惕，又於91年4 月間，因施用毒品案件，經
      本院於91年4 月23日，以91年度毒聲字第461 號裁定令入
      戒治處所施以強制戒治1 年，於91年4 月23日入所執行，
      嗣於92年4 月23日強制戒治期滿執行完畢；同時本次非法
      施用第二級毒品犯行，亦經本院於91年7 月31日，以91年
      度竹簡字第407 號判決，判處有期徒刑5 月，嗣於91 年9
      月2 日確定。於92年4 月23日入監執行，而於92年9 月23
      日徒刑執行完畢出監。
（四）乙○○竟不知警惕，又於93年12月間，因施用第二級毒品
      案件，經本院於94年1 月21日，以94年度竹北簡字第25號
      判決，判處有期徒刑5 月，嗣於94年2 月14日確定。於95
      年1 月14日入監執行，而95年5月7日縮刑期滿執行完畢。
（五）乙○○仍不知警惕，又於95年1 月間，因施用第一級、第
      二級毒品案件，經本院於95年5 月9 日，以95年度訴字第
      132 號判決，分別判處有期徒刑10月、8 月，並經定應執
      行刑為有期徒刑1 年5 月，復提起上訴，經高等法院於95
      年8 月11日，以95年度上訴字第2701號判決駁回其上訴，
      嗣於95年12月26日確定。其執行情形詳如上述（一）部分
      。
（六）乙○○不知悔改，又於95年7 月間，因施用第一級、第二
      級毒品案件，經本院於95年12月29日，以95年度訴字第86
      4 號判決，分別判處有期徒刑7 月、7 月、7 月、7 月、
      3 月、3 月、3 月，並經定應執行刑為有期徒刑2 年，復
      提起上訴經高等法院於96年4 月26日，以96年度上訴字第
      1046號判決，駁回其上訴，嗣提起上訴，經最高法院於96
      年7 月19日，以96年度台上字第3871號判決，駁回其上訴
      確定。其執行情形詳如上述（一）部分。
（七）乙○○竟不知悔改，又於98年12月間因施用第一級、第二
      級毒品案件，經檢察官於99年1 月8 日，以99年度毒偵字
      第1413號、第1471號運用毒品減害計畫替代療法而為緩起
      訴處分。
（八）乙○○仍不知悔改，又於99年1 月間因施用第二級毒品案
      件，經本院於99年3 月22日，以99年度審竹簡字第208 號
      判決，判處有期徒刑5 月，嗣於99年4 月19日確定，現正
      執行中。
（九）乙○○不知悛悔，於前開強制戒治處分執行完畢釋放後，
      「5 年內再犯」施用毒品案件，並經法院判處罪刑確定後
      ，復分別基於施用第一級、第二級毒品的犯罪意思，於下
      列時間，分別為下列行為：
  １、(1)基於施用第二級毒品甲基安非他命的犯罪意思，於99年
      3 月1 日上午某時許，在其位於新竹縣竹北市○○街31巷
      9 號之住處內，以將甲基安非他命置於玻璃球吸食器內，
      再以火燒烤，吸其煙霧之方式，施用第二級毒品甲基安非
      他命1 次。嗣於99年3 月2 日經臺灣新竹地方法院檢察署
      觀護人室，通知採集尿液，結果呈安非他命、甲基安非他
      命陽性反應，始悉上情。
  ２、(1)復基於施用第二級毒品甲基安非他命的犯罪意思，於99
      年4 月6 日上午某時許，在其位於新竹縣竹北市○○街31
      巷9 號之住處內，以將甲基安非他命置於玻璃球吸食器內
      ，再以火燒烤，吸其煙霧之方式，施用第二級毒品甲基安
      非他命1 次。(2)另基於施用第一級毒品海洛因的犯罪意思
      ，於99年4 月7 日凌晨4 時許，在上開地點，以將海洛因
      粉末置入針筒內，再加水注射入體內之方式，施用第一級
      毒品海洛因1 次。嗣於99年4 月8 日，因其為毒品調驗人
      口，經警通知到場採尿結果，呈安非他命、甲基安非他命
      、可待因、嗎啡陽性反應，始悉上情。
三、處罰條文：
    毒品危害防制條例第10條第1 項、第2 項，刑法第11條前段
    、第47條第1 項、第51條第5 款。
四、協商判決除有刑事訴訟法第455 條之4 第1 項第1 款於本訊
    問程序終結前，被告撤銷協商合意或檢察官撤回協商聲請者
    ；第2 款被告協商之意思非出於自由意志者；第4 款被告所
    犯之罪非第455 條之2 第1 項所定得以協商判決者；第6 款
    被告有其他較重之裁判上一罪之犯罪事實者；第7 款法院認
    應諭知免刑或免訴、不受理者情形之一，及違反同條第2 項
    「法院應於協商合意範圍內為判決；法院為協商判決所科之
    刑，以宣告緩刑或2 年以下有期徒刑、拘役或罰金為限」之
    規定者外，檢察官與被告均不得上訴。
五、如有前項得上訴之情形，得自收受宣示判決筆錄送達之日起
    10日內，向本院提出上訴書狀，上訴於第二審法院。
中    華    民    國    99    年    8     月    6     日
                    刑事第九庭書  記  官      蕭汝芳
                              審判長法官      馮俊郎
以上筆錄正本係照原本作成。
中    華    民    國    99    年    8     月    6     日
                              書  記  官      王思穎
附錄本案處罰實體法條全文：
毒品危害防制條例第10條第1 項、第2 項：
施用第一級毒品者，處6 月以上5 年以下有期徒刑。
施用第二級毒品者，處3 年以下有期徒刑。

司法院資訊處製作；財團法人民間司法改革基金會備份。
